臺灣花蓮地方法院刑事判決　　　　　　　 95年度易字第259號
公　訴　人　臺灣花蓮地方法院檢察署檢察官
被　　　告　丁○○
上列被告因竊盜等案件，經檢察官提起公訴（95年度偵字第981號）
，本院判決如下：
    主  文
丁○○竊盜，處有期徒刑伍月，如易科罰金，以銀元參佰元即新
台幣玖佰元折算壹日。
    事  實
一、丁○○意圖為自己不法之所有，於民國95年1月18日上午9時
    40分許，在花蓮縣豐濱鄉港口村石梯坪風景區，見丙○○所
    駕駛之車號 VN-3903號自小客車停放該處，車內並置有財物
    ，竟持異物敲破該車右前窗玻璃後（毀損部分未經告訴），
    竊取丙○○所有之隨身聽 1台、錄音帶1個及耳機1條，丁○○得手後，即駕駛車號 G6-4981號汽車逃逸。嗣經警方接獲
    通報，沿路追捕至花蓮縣豐濱鄉港口村順天宮停車場時，丁○○為免遭查獲，即下車站在車外徘徊，經警方逕行搜索車
    號 G6-4981號汽車，發現上開丙○○遭竊之物，而查悉上情
    。
二、案經花蓮縣警察局鳳林分局報告台灣花蓮地方法院檢察署檢
    察官偵查起訴。
    理  由
一、訊據被告丁○○矢口否認有上開竊盜犯行，辯稱：本件竊案
    是甲○○所為，其僅單純開車，不知甲○○會去偷東西云云
    。經查：
    (一)丙○○所駕駛車號VN-3903號自小客車於上開時、地，遭
      人破壞車窗，竊取車上財物，後經丙○○報警，警方沿路
      追捕，於花蓮縣豐濱鄉港口村順天宮停車場，發現被告於
      車號G6-4981號汽車外面徘徊，經警方逕行搜索車號G6-49
      81號汽車，於車上發現上開丙○○遭竊之物等情，業據證
      人丙○○於警詢中證述綦詳（被告同意證人丙○○於警詢
      之陳述作為證據，本院認依刑事訴訟法第159條之5第 1項
      有證據能力）。
    (二)而證人甲○○於本院證稱：其不認識被告，其所有車號G6
      -4981 號汽車因故障，已很久沒有使用，之後其離開花蓮
      ，亦未曾看過該車，也未曾與被告共同為本件竊盜犯行等
      語。
    (三)再被告於警詢中供稱：其未開車號G6-4891號汽車至順天
      宮，亦不認識該車車主甲○○等語；於偵查中改口稱：甲○○到其住處找其去烏石港，其知道甲○○是慣竊，知道
      他這次要行竊，其加入他是想要破獲他們的竊盜集團，查
      獲當時其若承認，怕該集團會對其家人不利云云；於本院
      則先稱：其因之前車輛遭人撬開，認為是甲○○所為，為
      抓甲○○竊盜集團，所以與甲○○混熟，當日其在停車場
      擺攤，甲○○問其要不要去豐濱，因其沒事，所以就跟甲○○一起去，其不知道甲○○是要敲玻璃偷東西，當時甲○○下車以螺絲起子行竊，其僅單純在車上看，因查獲警
      員袁為星與跟其擺地攤的老闆很好，沒有跟甲○○很好，
      但因甲○○與擺地攤的老闆很好，所以其不敢跟警員講云
      云；又改稱：其承認與甲○○共同竊盜；復改稱：其不認
      罪，其僅單純開車而已；於本院審理時，又稱：因查獲警
      員跟甲○○是好朋友，所以查獲當時其才未跟警察講等語
      。是被告前後所述，均不相同。況若被告係為破獲甲○○
      此一竊盜集團，始與甲○○共乘一車，為何警方至現場處
      理時，其不立即告知警方甲○○之逃逸方向，以便警方當
      場逮捕甲○○，反推諉卸責，佯稱是搭其餘車輛至現場？
      是被告所辯，顯不可採。
    (四)此外，復有現場查獲照片19張及贓物認領保管單 1張在卷
      可參。本件事證明確，被告犯行堪以認定。
二、核被告所為，係犯刑法第320條第1項之竊盜罪（因被害人丙○○未提出告訴，蒞庭檢察官已減縮毀損部分之犯罪事實及
    起訴法條）。又按行為後法律有變更者，適用行為時之法律
    。但行為後之法律有利於行為人者，適用最有利於行為人之
    法律，刑法第2條第1項定有明文。本件被告行為時之刑法第
    41條第1項前段規定：「犯最重本刑為5年以下有期徒刑以下
    之刑之罪，而受6個月以下有期徒刑或拘役之宣告，因身體
    、教育、職業、家庭之關係或其他正當事由，執行顯有困難
    者，得以1元以上3元以下折算1日，易科罰金。」又被告行
    為時之易科罰金折算標準，依修正前罰金罰鍰提高標準條例
    第2條前段（現已刪除）規定，就其原定數額提高為100倍折
    算1日，則被告行為時之易科罰金折算標準，應以銀元300元
    折算1日，經折算為新臺幣後，應以新臺幣900元折算為1日
    。惟95年7月1日修正公布施行之刑法第41條第1項前段則規
    定：「犯最重本刑為5年以下有期徒刑以下之刑之罪，而受6
    個月以下有期徒刑或拘役之宣告者，得以新臺幣1千元、2千
    元或3千元折算1日，易科罰金。」比較修正前後之易科罰金
    折算標準，以95年7月1日修正公布施行前之規定，較有利於
    被告，則應依刑法第2條第1項前段，適用修正前刑法第41條
    第1項前段規定，定其折算標準。爰審酌被告犯罪之動機、
    手段、所得財物，犯後否認犯行之態度等一切情狀，量處如
    主文所示之刑，並諭知易科罰金之折算標準。
據上論斷，應依刑事訴訟法第299條第1項前段，刑法第2條第1項
前段、第320條第1項、修正前刑法第41條第1項前段，罰金罰鍰
提高標準條例第1條前段、修正前罰金罰鍰提高標準條例第2條，
現行法規所定貨幣單位折算新台幣條例第2條，判決如主文。
本案經檢察官乙○○到庭執行職務。
中　　華　　民　　國　　96　　年　　2 　　月　　13　　日
　　　　　　　　　      臺灣花蓮地方法院刑事第一庭
                          審判長法　官　張  健  河
                                法　官　吳  韻  馨
                                法　官　李  世  華
上列正本證明與原本無異。
如對本判決不服，應於送達後10日內，向本院提出上訴狀（應抄
附繕本）告訴人或被害人如對於本判決不服者，應具備理由請求
檢察官上訴，其上訴期間之計算係以檢察官收受判決正本之日期
為準。
                                書記官
中　　華　　民　　國　　96　　年　　2 　　月　　14　　日
附錄本判決論罪之法律條文：
中華民國刑法第320條第1項：
(普通竊盜罪、竊佔罪)
意圖為自己或第三人不法之所有，而竊取他人之動產者，為竊盜
罪，處五年以下有期徒刑、拘役或五百元以下罰金。
